【裁判字號】    98,審小抗,4
【裁判日期】    980527
【裁判案由】    清償借款
【裁判全文】
臺灣高雄地方法院民事裁定             98年度審小抗字第4號
抗  告  人  乙○○
相  對  人  美商花旗銀行股份有限公司
法定代理人  甲○○
上列抗告人因與相對人間清償消費款事件，抗告人對於中華民國
98年3 月25日本院高雄簡易庭97年度雄小字第5781號裁定提起抗
告，本院裁定如下：
    主    文
抗告駁回。
抗告訴訟費用新臺幣壹仟元由抗告人負擔。
    理    由
一、抗告意旨略以：抗告人因在外地工作，本院97年度雄小字第
    5781號判決書由大廈管理員收受後交給家人，再由家人於民
    國98年3 月10日轉交抗告人，抗告人又同時接獲更正裁定，
    故於98年3 月19日始提起上訴，並未逾上訴期間，原審駁回
    抗告人之上訴，顯有違誤等語。
二、按提起上訴，應於第一審判決送達後20日之不變期間內為之
    ，提起上訴，如逾上訴期間者，原第一審法院應以裁定駁回
    之，此規定於小額事件之上訴程序準用之，民事訴訴法第44
    0 條、第442 條第1 項、第436 條之32第2 項分別定有明文
    。又受公寓大廈管理委員會僱用之管理員，其所服勞務包括
    為公寓大廈住戶接收郵件者，性質上應屬全體住戶之受僱人
    ，即與民事訴訟法第137 條第1 項規定之受僱人相當，郵政
    機關之郵差送達文書於住、居所、事務所或營業所，不獲會
    晤應受送達人，而將文書付與公寓大廈管理員者，為合法送
    達，該管理員何時將文書轉交應受送達人，已生之送達效力
    不受影響（最高法院88年度台上字第1752號判決參照）。
三、經查，本件98年2 月19日本院高雄簡易庭97年度雄小字第57
    81號第一審判決，於98年2 月24日送達抗告人之住所高雄市
    鼓山區○○○○路52號，由康橋大廈管理委員會管理員王嘉
    平簽收，有卷附送達證書可證，揆諸前揭說明，該第一審判
    決既經郵政機關之郵差送達於抗告人之住所，不獲會晤應受
    送達人，而將文書付與公寓大廈管理員，自屬合法送達，至
    該管理員何時將文書轉交應受送達人，對已發生之送達效力
    並無影響，則抗告人主張大廈管理員收受後交給家人，再由
    家人於98年3 月10日轉交抗告人，伊之上訴期間應自斯時起
    算云云，並不足採，上訴期間應自送達判決翌日起算，因抗
    告人住所係在高雄市，無扣除在途期間問題，且期間之最末
    日98年3 月16日為星期一，並非國定假日，亦無延後計算期
    間末日之問題，抗告人延至98年3 月19日始行提起上訴，有
    附卷之上訴書狀內本院收件章戳可憑，抗告人之上訴顯逾上
    訴期間。又原審雖於98年3 月4 日另為更正裁定，並於98年
    3 月6 日送達抗告人，然抗告人並未於送達後10內即98年3
    月16日前提起抗告，更正裁定業已確定，原審判決上訴期間
    之計算，不因更正裁定而受影響，抗告人以連續接獲裁定，
    故於98年3 月19日始提起上訴，未逾上訴期間，亦不足採。
    綜上所述，原審以抗告人上訴逾期為由，裁定駁回抗告人之
    上訴，並無違誤，抗告意旨指摘原裁定不當，求予廢棄，為
    無理由，應予駁回。
四、結論：本件抗告為無理由，依民事訴訟法第436 條之32第3
    項、第495 條之1 第1 項、第449 條第1 項、第95條、第78
    條，裁定如主文。
中    華    民    國    98    年    5     月    27    日
                        民事第二庭
                            審判長法  官  陳嘉惠
                                  法  官  黃悅璇
                                  法  官  秦慧君
以上正本證明與原本無異。
本裁定不得再抗告。
中    華    民    國    98    年    5     月    27    日
                                  書記官  蔡佩珊


司法院資訊處製作；財團法人民間司法改革基金會備份。
